

# Контакты



Москва, м. Парк Победы



kazachinskii.a@gmail.com



https://t.me/tricar5



https://github.com/Tricar5



https://www.linkedin.com/in/andrey -kazak/

# Языки

**English** 







## Навыки



### **Backend**

FastAPI, aiohttp, SQLAlchemy, pytest, Celery, RabbitMQ



### **Databases**

PostgreSQL, MySQL/MariaDB, Clickhouse, Redis, S3



### **Data Science**

PyTorch, transformers, opency, catboost, Airflow, MLFlow



### Other

Linux, docker, Gitlab CI/CD, nginx, traefik



### Soft

Scrum, Kanban, YouTrack, документация

# Казачинский Андрей

# Python Developer

Python разработчик с навыками по DS и MLE. Последние 1.5 года занимаюсь продуктивизацией ML систем. Хочу развиваться в разработке highload приложений и интеграции с ML системами в рамках продуктовой команды.

Во время обучения заинтересовался применением методов Data Science и работой с Big Data. BKP по Computational Social Sciences. Победитель на международной конференции (2021) с проектом по треккингу связи настроения людей и цен на акции.

# Опыт работы

О 2022- н.в.

Ромир Холдинг I Москва, Россия

# **Python Developer**

- Проектирование и разработка REST API сервисов
- Проектирование хранилищ данных и оптимизация запросов
- Продуктивизация и инференс ML-моделей на бэкенде
- Тестирование кода и code-review
- Поддержка DevOps и MLOps процессов

Реализованы системы интеграций кликстрима (50% данных об интернетпотреблении), ОФД (NLP-мэтчинг МоиЧеки.Онлайн), ML-номенклатор для работы с товарными ассортиментами, бэкенд с ML-компонентами (CV) для мобильного приложения

### 2020-2021

Ромир Панель I Москва, Россия

#### **Junior Data Scientist**

- Разработка решений для решений задач ритейл/медиа аналитики (SPA, скрипты, tg-bots)
- Разработка МІ-моделей для поддержки проектов
- Создание пайплайнов для интеграций данных ML и платформы
- Выполнение ad-hoc запросов и анализ данных (транзакции, Clickstream)

Во время работы внедрил инструмент Airflow для автоматизации ETL-задач по аналитике данных. Обучил 2 аналитиков работе с этим инструментом. Решено 5+ кейсов по ETL и ML работе с транзакционными данными

# Образование

2022-2024

### ниу вшэ

Магистр, социология

2017-2021

## МГУ им. М.В. Ломоносова

Бакалавр, социология

# Курсы

2022

### Школа бэкенд разработки

Летние школы Яндекса. Трек- Python

## Специалист Data Science

Яндекс.Практикум